臺灣雲林地方法院刑事判決                        九十一年度交簡上字第二一號
    上 訴 人  臺灣雲林地方法院檢察署檢察官
    被    告  甲○○
右列上訴人因被告公共危險案件，不服本院斗六簡易庭中華民國九十一年三月二十八
日九十一年度六交簡字第五三號刑事簡易判決（聲請案號：台灣雲林地方法院檢察署
九十一年度偵字第二九三號），提起上訴，本院管轄之第二審合議庭判決如左：
    主  文
上訴駁回。
    事  實
一、甲○○前於八十九年間，因公共危險案件，經臺灣雲林地方法院斗六簡易庭以八
    十九年度六交簡字第六一號判處罰金一萬元（不構成累犯），明知服用酒類或其
    他相類之物，不能安全駕駛動力交通工具者，不得駕駛動力交通工具，竟於民國
    九十年十二月十九日十六時許至同日二十時許，在雲林縣莿桐鄉饒平村其友人住
    處，飲用清酒約一瓶，於飲用酒類已達不能安全駕駛動力交通工具之情形下，猶
    駕駛車號Ｎ四─二三四九號自小客車，沿雲林縣莿桐鄉○○村○○路（由饒平往
    莿桐方向）行駛，於九十年十二月十九日二十一時十五分許，行經雲林縣莿桐鄉
    ○○村○○路時，因酒後駕駛失控，不慎駛入對向車道內，撞擊潘連芳所有之車
    號Ｒ九─五三六號曳引車油箱，嗣再撞擊林正男所有之車號ＴＩ─四五一一號自
    小客車車頭。嗣經警於九十年十二月十九日二十三時十八分許，對甲○○施以酒
    精測試，發現甲○○飲酒後吐氣所含酒精成分濃度達每公升０‧七二毫克，而查
    知上情。
二、案經雲林縣警察局斗六分局報請臺灣雲林地方法院檢察署檢察官偵查起訴。
    理  由
一、右揭事實，業據被告甲○○於警、偵訊及本院審理中坦承不諱，而被告經警對其
    施以酒精測試，測得其口中吐氣所含酒精濃度達每公升０．七二毫克，有卷附之
    酒精測試表一紙在卷可稽，並有刑法第一百八十五條之三案件測試觀察紀錄表一
    紙在卷可佐。按行為人飲酒後吐氣所含酒精成份達每公升零點五毫克，即反應較
    慢，感覺減低，影響駕駛，而達每公升一毫克時，精神即混惑不清晰等節，有行
    政院國軍退除役官兵輔導委員會台北榮民總醫院八十八年八月五日（八八）北總
    內字第二六八六八號函附卷可稽，揆諸上開函文之說明，被告於飲酒後其吐氣所
    含酒精成份已達於每公升０．七二毫克之狀態下，猶駕駛汽車行駛於道路上，其
    當時之狀態，顯已達不能安全駕駛動力交通工具之程度甚明。本件事證明確，被
    告犯行堪以認定
二、核被告甲○○所為，係犯刑法第一百八十五條之三之服用酒類，不能安全駕駛動
    力交通工具而駕駛罪。原審認被告罪證明確，因予適用刑法第一百八十五條之三
    、第四十一條第一項前段，罰金罰鍰提高標準條例第二條等規定，量處被告有期
    徒刑二月，並諭知易科罰金之折算標準。本院認原審判決認事用法均無不合，量
    刑亦稱妥適，上訴人上訴意旨，指摘原判決不當，認量刑過輕云云，惟查，原審
    對被告量處有期徒刑二月，其宣告有期徒刑刑之性質已較交通罰鍰之罰金刑顯然
    為重，且原審審酌被告前於八十九年間，已有酒後駕車之前科，經本院判處罰金
    一萬元後，猶不知警惕，再犯本件酒後駕車之犯行，其犯罪之動機、目的、手段
    、所生之損害及犯罪後之態度等一切情狀，判處被告有期徒刑二月，尚難認有何
    量刑過輕之情形。上訴人上訴意旨指摘原判決量刑過輕而提起上訴，為無理由，
    應予駁回。
據上論斷，應依刑事訴訟法第四百五十五條之一第三項、第三百六十八條，判決如主
文。
本案經檢察官王淑月到庭執行職務。
中      華      民      國      九十一      年      五    月    二十七  日
                                        臺灣雲林地方法院刑事第二庭
                                            審判長法官  紀  文  勝
                                                  法官  趙  思  芸
                                                  法官  冷  明  珍
右正本證明與原本無異。
不得上訴。
                                                書記官  周  麗  雲
中      華      民      國      九十一      年      五    月    二十七  日
